臺灣桃園地方法院民事裁定
111年度小上字第45號
上  訴  人  姜柏任  
被上訴人    億豪管理顧問股份有限公司

法定代理人  王子德  


上列當事人間請求給付電信費事件，上訴人對於民國111年2月24
日本院中壢簡易庭110年度壢小字第1974號第一審判決提起上訴
，本院裁定如下：
    主  文
上訴駁回。
第二審訴訟費用新臺幣壹仟伍佰元由上訴人負擔。
    理  由
一、按對於小額程序第一審裁判之上訴，非以其違背法令為理由
    ，不得為之；上訴狀內應記載上訴理由，表明下列各款事項
    ︰一、原判決所違背之法令及其具體內容。二、依訴訟資料
    可認為原判決有違背法令之具體事實。民事訴訟法第436 條
    之24第2項、第436條之25定有明文。所謂違背法令，依同法
    第436條之32第2項準用第468條、第469條第1款至第5款規定
    ，係指判決不適用法規或適用不當，或有同法第469條規定
    所列第1款至第5款情形之一之情形。對於小額程序之第一審
    裁判提起上訴時，如係以第一審判決有不適用法規或適用法
    規不當為上訴理由時，其上訴狀或理由書應有具體指摘，並
    揭示該法規之條項或其內容，若係成文法以外之法則，應揭
    示該法則之旨趣，倘為司法院解釋，則應揭示該判解之字號
    或其內容，上訴狀或理由書如未依此項方法表明者，即難認
    為已對小額程序之第一審判決之違背法令有具體之指摘，其
    上訴自難認為合法（最高法院71年台上字第314號判例要旨
    可資參照）。若上訴人未於提起上訴後20日內補正合法之上
    訴理由書，依民事訴訟法第436條之32第2項準用同法第444
    條第1項前段及第471條第1項規定，第二審法院毋庸命其補
    正，應以裁定駁回之。
二、本件上訴意旨略以：上訴人於民國110年12月14日遭銀行行
    員誤認為車手，經警察帶回詢問後移送地方檢察署，方遲誤
    110年12月15日調解期日；又上訴人於111年2月15日提早抵
    達法院等候開庭，惟不見辦理報到之法警，乃至一旁等待，
    後法警表示因點呼上訴人未獲回應，已錯過開庭時間而請兩
    造於庭外協商。上訴人實非故意遲誤言詞辯論期日，請求給
    予上訴人在庭上答辯之機會，為此提起上訴，請求廢棄原判
    決等語。
三、經查，上訴意旨所陳，未對第一審判決之違背法令有具體之
    指摘，上訴為不合法。又當事人於第二審程序不得提出新攻
    擊或防禦方法。但因原法院違背法令致未能提出者，不在此
    限。民事訴訟法第436條之28定有明文，本件上訴人於111年
    3月30日提出民事上訴狀（理由）到院，提出時效抗辯，乃
    屬新攻擊防禦方法，且非因原法院違背法令致未能提出，依
    法不得提出，本院因此不予審酌。上訴人並未具體說明原判
    決有何不適用法規或適用法規不當之情形，或有何合於民事
    訴訟法第469條第1款至第5款之事實，而難認上訴人已於上
    訴狀內依法表明原審判決如何具體違背法令，且上訴人提起
    上訴後，迄今已逾20日仍未補正，揆諸上開規定及說明，本
    件上訴程式不備，其上訴不合法，應裁定駁回之。
四、末按於小額訴訟之上訴程序，法院為訴訟費用之裁判時，應
    確定其費用額，民事訴訟法第436條之19第1項、第436條之3
    2第1項定有明文。本件第二審訴訟費用為新臺幣1,500元，
    自應由上訴人負擔，爰裁定如主文第2項所示。
五、據上論結，本件上訴不合法，依民事訴訟法第436條之32第1
    項、第2項、第444條第1項前段、第436條之19第1項、第95
    條、第78條，裁定如主文。
中　　華　　民　　國    111   年     5    月     2    日
            民事第一庭 審判長 法  官  林春長

                              法  官  郭俊德

                              法  官  孫健智
正本係照原本作成。
本裁定不得抗告。　　　　　　　　　　　　　　　
中　　華　　民　　國　　111 　年　　5 　　月　　4 　　日
                              書記官  鄧竹君